【裁判字號】    92,上易,796
【裁判日期】    920708
【裁判案由】    竊盜
【裁判全文】
臺灣高等法院高雄分院刑事判決                    九十二年度上易字第七九六號
    上  訴  人  台灣高雄地方法院檢察署檢察官
    被      告  戊○○
右上訴人因被告竊盜案件，不服台灣高雄地方法院九十二年度訴字第一二六號中華民
國九十二年三月二十八日第一審判決（起訴案號：台灣高雄地方法院檢察署九十一年
度偵字第二三一八二、二四五八八、二七一七一號），提起上訴，暨移
案號：同署九十二年度偵字第七三五五號）本院判決如左：
    主  文
上訴駁回。
    事實及理由
一、本案經本院審理結果，認第一審判決認事用法及量刑均無不當，應予維持，並引
    用第一審判決書記載之事實、證據及理由（如附件）。
二、上訴人即檢察官上訴意旨以：被告於九十二年三月十五日下午七時許，在高雄市
    苓雅區○○街三十二號住處，竊取其母乙○○所有之金項鍊一條、金戒指二個及
    電視機一台，得手後變賣花用，此部分亦涉犯竊盜罪嫌，原審判決未及審酌，尚
    有未洽。
三、經查，被告意圖為自己不法之所有，於九十一年三月間某日（公訴人誤為九十二
    年三月十五日下午七時許），在高雄市○○區○○街三十二號住處，竊取其母乙
    ○○所有之金項鍊一條、金戒指二個及電視機一台，得手後變賣花用之事實，已
    經被告供述在卷，核與被害人乙○○指述相符，自堪以認定。然直系血親間犯竊
    盜罪者，須告訴乃論，而告訴乃論之罪，其告訴應自得為告訴之人知悉犯人之時
    起，於六個月內為之，刑法第三百二十四條第二項及刑事訴訟法第二百三十七條
    第一項定有甲文。被害人乙○○於九十一年三月間即知悉被告竊盜犯行，竟遲至
    九十一年十月十四日向高雄市政府警察局第二分局提出告訴，有警訊筆錄可憑，
    是被害人乙○○之告訴已逾告訴期間，其告訴自非合法。被告此部分竊盜犯行，
    既未經合法告訴，即與被告論罪科刑部分無連續犯裁判上一罪關係，本院自無從
    併予審酌。
四、從而，原審判決以被告竊取被害人丙○○財物之犯行甲確，並審酌被告曾因竊盜
    案件，於八十九年間經法院判處拘役五十日，甫於九十一年三月十二日執行完畢
    ，有台灣高等法院被告全國前案紀錄表在卷足憑，竟不知悔改，再犯竊盜罪，惟
    所得不多，行為後坦承犯行等一切情狀，量處有期徒刑六月，並諭知易科罰金之
    折算標準，復說甲被告被訴夥同郭育豪共同竊取被害人己○○、丁○○所有之行
    動電話各一具部分，犯行尚屬不證甲，然被告被訴此部分犯行與有罪部分有連續
    犯裁判上一罪關係，故不另為無罪之諭知。原審判決認事用法均核無違誤，量刑
    亦屬相當。公訴人上訴意旨認原審判決未及審酌被告竊取被害人乙○○財物之犯
    行，指摘原判決不當，為無理由，應予駁回。
據上論斷，應依刑事訴訟法第三百六十八條、第三百七十三條，判決如主文。
本案經檢察官沈紹嘉到庭執行職務。
中      華      民      國    九十二    年      七      月      八      日
                        台灣高等法院高雄分院刑事第一庭
                                  審判長法官  曾永宗
                                        法官  邱永貴
                                        法官  郭玫利
右正本證甲與原本無異。
不得上訴。
                                  法院書記官  鄭靜芳
中    華    民    國      九十二      年      七      月    九    日
附錄本件論罪科刑法條
刑法第三百二十條第一項：
意圖為自己或第三人不法之所有，而竊取他人之動產者，為竊盜罪，處五年以下有期
徒刑、拘役或五百元以下罰金。


司法院資訊處製作；財團法人民間司法改革基金會備份。
